臺灣屏東地方法院刑事判決
111年度易字第634號
公  訴  人  臺灣屏東地方檢察署檢察官
被      告  吳志宸


上列被告因違反毒品危害防制條例案件，經檢察官提起公訴（11
1年度毒偵字第973號），本院判決如下：
    主  文
吳志宸施用第二級毒品，累犯，處有期徒刑伍月，如易科罰金，
以新臺幣壹仟元折算壹日。
    事  實
一、吳志宸基於施用第二級毒品甲基安非他命之犯意，於民國11
    1年3月5日18時28分許為警採尿回溯120小時內之某時許，在
    不詳地點，以不詳方式，施用第二級毒品甲基安非他命1次
    。嗣於111年3月5日13時13分許，經警持臺灣屏東地方檢察
    署檢察官核發之強制採驗尿液許可書，前往吳志宸位於屏東
    縣○○鄉○○村○○路00號住處請其配合採尿，惟吳志宸拒不配合
    ，警乃強制將其帶往衛生福利部屏東醫院，於同日18時40分
    許採集其尿液檢體送驗後，檢驗結果呈安非他命、甲基安非
    他命陽性反應，而悉上情。
二、案經屏東縣政府警察局內埔分局報告臺灣屏東地方檢察署檢
    察官偵查起訴。 　　
    理  由
壹、程序方面
一、本件被告前因施用毒品案件，經本院裁定送觀察、勒戒後，
    因認無繼續施用毒品之傾向，而於110年10月14日觀察勒戒
    執行完畢後釋放出所，且經臺灣屏東地方檢察署檢察官於11
    0年11月17日以110年度毒偵字第853號不起訴處分確定，有
    其之臺灣高等法院被告前案紀錄表在卷可按。是其於上開觀
    察勒戒執行完畢釋放後之3年內，再犯本案施用毒品之罪，
    依毒品危害防制條例20條第3項、第23條第2項規定，即應由
    檢察官依法追訴。本院就被告施用第二級毒品犯行予以實體
    審究，程序上洵無不合，先予敘明。　
二、本案據以認定被告犯罪之供述證據，公訴人及被告在本院審
    理時均未爭執其證據能力，復經本院審酌認為該等證據之作
    成無違法、不當或顯不可信之情況，而非供述證據部分亦非
    公務員違背法定程序所取得，依刑事訴訟法第158條之4反面
    解釋、第159條至第159條之5之規定，均有證據能力。
貳、實體方面
一、訊據被告固坦承前揭所採集送驗尿液經送驗後檢出甲基安非
    他命陽性反應，惟矢口否認有何施用第二級毒品甲基安非他
    命之犯行，並辯稱：我那幾天沒有施用毒品，我也不知道為
    何我的尿液會有毒品反應云云（見本院卷第37、41頁），經
    查：
  ㈠被告於111年3月5日18時40分許，在衛生福利部屏東醫院所採
    集之尿液，經正修科技大學超微量研究科技中心以酵素免疫
    分析法為初步檢驗，再以液相層析串聯式質譜法為確認檢驗
    之結果，發現其尿液呈施用第二級毒品甲基安非他命後所會
    產生之安非他命、甲基安非他命陽性反應之事實，有正修科
    技大學超微量研究科技中心111年3月22日報告編號：R00-00
    00-000號尿液檢驗報告、應受尿液採驗人尿液檢體採集送驗
    紀錄表、列管人口基本資料查詢結果、屏東縣政府警察局內
    埔分局採驗尿液通知書回執聯、臺灣屏東地方檢察署檢察官
    強制到場（強制採驗尿液）許可書、臺灣屏東地方檢察署鑑
    定許可書及屏東縣政府警察局內埔分局佳佐派出所警員於11
    1年6月13日製作之職務報告等件在卷可參，且為被告所不爭
    執，自堪予以認定。
  ㈡又依毒品檢驗學上之常規，尿液中含毒品成分反應所使用之
    檢驗方法，對於受檢驗者是否確有施用毒品行為之判斷，在
    檢驗學常規上恆有絕對之影響。其以酵素免疫分析或薄層定
    性分析等方式為初步篩檢者，因具有相當程度偽陽性之可能
    ，如另以氣（液）相層析、質譜分析等較具公信力之儀器為
    交叉確認，因出現偽陽性反應之機率極低，核足據為對涉嫌
    人不利之認定，此為邇來我國實務所肯認，且本院執行職務
    所知悉之事項。又毒品施用後於尿液中可檢出之最大時限，
    與施用劑量、施用頻率、施用方式、飲用水量之多寡、個人
    體質及其代謝情況等因素有關，因個案而異，依據Clarke's
     Isolation and Identification of Drugs第3版記述，口
    服甲基安非他命後快速吸收，約有施用劑量之70%在24小時
    內經尿液排出，一般於尿液中可檢出之最大時限，甲基安非
    他命1-5天，安非他命1-4天，有衛生福利部食品藥物管理署
    97年12月31日管檢字第0970013096號函可參（見本院卷第55
    -57頁）。本件被告所採驗之尿液，既驗出安非他命、甲基
    安非他命成分，依據上開說明，其應於上揭採尿時回溯120
    小時內之某時許，在不詳地點，以不詳方式施用甲基安非他
    命無訛。
  ㈢綜上所述，本案事證明確，被告所犯本案施用第二級毒品之
    犯行堪以認定，應依法論科。
二、論罪科刑
  ㈠核被告所為，係犯毒品危害防制條例第10條第2項之施用第二
    級毒品罪。被告施用毒品前，持有該毒品之低度行為，應為
    其施用之高度行為所吸收，不另論罪。
  ㈡查被告前因公共危險案件，經本院以106年度交簡字第2999號
    判處有期徒刑2月確定，於107年11月22日執行完畢等情，有
    臺灣高等法院被告前案紀錄表及本院106年度交簡字第2999
    號判決等件在卷可按，且被告亦供稱：對於臺灣高等法院被
    告前案紀錄表及本院106年度交簡字第2999號判決沒意見，
    對於本案構成累犯也沒有意見等語（見本院卷第40-41頁）
    ，是被告受有期徒刑執行完畢後5年以內，故意再犯本件有
    期徒刑以上之罪，為累犯。故本院審酌被告於上開前案徒刑
    入監執行完畢後未滿4年，仍無視法律禁制，再為本件犯行
    ，足徵其並未真正悛悔改過，刑罰反應力確屬薄弱，依司法
    院釋字第775號解釋意旨，衡酌罪刑相當及比例原則，認如
    加重其法定最低度刑，尚不至於使被告所受刑罰超過其所應
    負擔罪責，爰依刑法第47條第1項規定加重其刑。
　㈢爰以行為人之責任為基礎，審酌被告明知甲基安非他命屬毒
    品危害防制條例所定之第二級毒品，竟無視政府宣導並嚴格
    查緝之禁毒政策，仍為本案施用毒品犯行，而被告前經執行
    觀察、勒戒後，猶未能戒除毒癮，另再施用毒品，顯見其自
    制力不足，然念其所犯係自戕行為，尚未對他人造成實害，
    復考量被告於犯罪後飾詞否認犯行，於犯罪後態度部分，尚
    無從為對其有利之考量，暨酌以被告自陳之教育程度、工作
    、經濟狀況、身心狀況、家庭生活狀況及領有低收入戶證明
    （見本院卷第23、36、42頁）等一切情狀，量處如主文所示
    之刑，並諭知易科罰金之折算標準。
據上論斷，應依刑事訴訟法第299條第1項前段，判決如主文。
本案經檢察官蔡明達提起公訴，檢察官洪綸謙到庭執行職務。
中　　華　　民　　國　　111 　年　　10　　月　　31　　日
                  刑事第三庭    法  官  曾思薇
以上正本證明與原本無異。
如不服本判決應於收受判決後20日內向本院提出上訴書狀，並應
敘述具體理由；其未敘述上訴理由者，應於上訴期間屆滿後20日
內向本院補提理由書（均須按他造當事人之人數附繕本）「切勿
逕送上級法院」。
中　　華　　民　　國　　111 　年　　10　　月　　31　　日
                                書記官  盧建琳 
附錄本案論罪科刑法條：
毒品危害防制條例第10條
施用第一級毒品者，處6月以上5年以下有期徒刑。
施用第二級毒品者，處3年以下有期徒刑。